【裁判字號】    92,上易,1638
【裁判日期】    920728
【裁判案由】    詐欺等
【裁判全文】
臺灣高等法院臺中分院刑事判決                  九十二年度上易字第一六三八號
    上  訴  人
    即  被  告  乙○○
右上訴人，因被告詐欺等案件，不服臺灣彰化地方法院九十二年度易字第六七三號，
中華民國九十二年七月二十八日第一審判決（起訴案號：臺灣彰化地方法院檢察署九
十二年度偵字第二六七七號）提起上訴，本院判決如左：
    主      文
上訴駁回。
    事實及理由
一、本案經本院審理結果，認第一審判決以上訴人即被告（下稱被告）乙○○，連續
    以詐術得財產上不法之利益，累犯，量處有期徒刑三月，並諭知如易科罰金以三
    百元折算一日，經核其認事用法及量刑均無不當，應予維持，並引用第一審判決
    書記載之事實、證據及理由（如附件）。
二、被告於本院九十二年九月八日調查時，請求從輕量刑云云，惟查，被告於偵審中
    ，就上開侵占、詐欺得利犯行均供承不諱，並經證人即被害人甲○○於偵查中、
    本院調查時證稱屬實，復有被害人手機之通聯紀錄在卷可稽，足見被告上開犯行
    ，均堪認定，原審因而綜合各情，量處被告有期徒刑三月，並諭知易科罰金折算
    標準，經核自無不合，此外，被告在本院未提出其他有利證據及辯解，是其上訴
    核為無理由，自應予駁回。被告受合法傳喚，無正當理由不到庭，爰不待其陳述
    ，逕行判決如前。
據上論斷，應依刑事訴訟法第三百七十三條、第三百七十一條、第三百六十八條，判
決如主文。
本案經檢察官丙○○到庭執行職務。
中      華      民      國      九十二     年     九      月    三十    日
                                臺灣高等法院臺中分院刑事第二庭
                                      審判長法  官  羅  禮  政
                                            法  官  陳  欣  安
                                            法  官  蔡  聰  明
右正本證明與原本無異。
不得上訴。
                                            書記官  郭  振  祥
中      華      民      國      九十二     年     十      月     一     日
刑法第三百三十九條：
意圖為自己或第三人不法之所有，以詐術使人將本人或第三人之物交付者，處五年以
下有期徒刑、拘役或科或併科一千元以下罰金。
以前項方法得財產上不法之利益或使第三人得之者亦同。
前二項之未遂犯罰之。
                                                                        Ｒ
臺灣彰化地方法院刑事判決                          九十二年度易字第六七三號
    公  訴  人  臺灣彰化地方法院檢察署檢察官
    被      告  乙○○  男  三十七歲（民國○○○年○○月○○日生）
                        住桃園市○○里○○○街十三巷七號
                        身分證統一編號：Ｚ000000000號
右列被告因詐欺等案件，經檢察官提起公訴（九十二年度偵字第二六七七號），本院
判決如左：
    主  文
乙○○連續以詐術得財產上不法之利益，累犯，處有期徒刑參月，如易科罰金，以參
佰元折算壹日。
    事  實
一、乙○○前於民國八十八年間，因侵占案件，經臺灣高等法院臺南分院判處有期徒
    刑八月確定，甫於八十九年十一月十六日執行完畢。詎猶不知警惕，復於九十二
    年三月二十三日凌晨五時許，在彰化縣彰化市○○○路之成功公園內，拾獲甲○
    ○所有之皮夾一只（內有信用卡三張、提款卡一張及駕照、行照各一張），及摩
    扥蘿拉牌ＣＤ九二八型行動電話一支（序號：000000000000000
    ，含門號0000000000號晶片卡一張，係甲○○於同日凌晨三時許，在
    不詳地點失竊），竟意圖為自己不法之所有而侵占入己；並旋基於意圖為自己不
    法利益之概括犯意，自同日中午十二時十九分零五秒起，至同日下午六時四十一
    分二十九秒止，連續使用前揭晶片卡通話，撥打共十三次通話（通話共計二十三
    分四十二秒），使遠傳電信股份有限公司（下稱：遠傳公司）陷於錯誤，因而多
    次提供通訊服務。嗣經警於同日晚上七時三十分許，在彰化縣彰化市文化中心後
    方，發現乙○○行跡可疑，於查證其身分時，自乙○○身上掉落上開皮夾，乙○
    ○發覺事跡敗露，即欲逃離現場，經警當場阻止並加盤查後，又發現乙○○身上
    有上開行動電話、晶片卡，因而查知上情。
二、案經甲○○訴由彰化縣警察局彰化分局報告臺灣彰化地方法院檢察署檢察官偵查
    起訴。
    理  由
一、右揭事實，業據被告乙○○於本院審理中坦承不諱；並據告訴人甲○○於警訊、
    偵查中指訴明確，且有遠傳公司回覆之通話紀錄、贓物認領保管單在卷可參，
    被告犯行應堪認定。
二、核被告所為，係犯刑法第三百三十七條之侵占遺失物罪、同法第三百三十九條第
    二項之詐欺得利罪。又所犯侵占、詐欺得利二罪間，具有方法、目的之牽連關係
    ，應從一較重之詐欺得利罪處斷。被告多次盜打電話之行為，其均時間緊接、所
    犯為構成要件相同之罪，顯係基於概括犯意為之，為連續犯，應依刑法第五十六
    條之規定僅論以一罪並加重其刑。被告前於八十八年間，因侵占案件，經台灣高
    等法院台南分院判處有期徒刑八月確定，甫於八十九年十一月十六日執行完畢，
    有刑案資料查註紀錄表及本院被告全國前案紀錄表等在卷可稽，其於五年內再犯
    本件有期徒刑以上之罪，為累犯，應依刑法第四十七條之規定遞加重其刑。爰審
    酌被告犯罪之動機、目的、手段、所生之危害及犯罪後坦承犯行之態度等一切情
    狀，量處如主文所示之刑，並諭知易科罰金之折算標準。
據上論斷，應依刑事訴訟法第二百九十九條第一項前段，刑法第五十六條、第三百三
十九條第二項、第一項、第三百三十七條、第五十五條、第四十七條、第四十一條第
一項前段，罰金罰鍰提高標準條例第一條前段、第二條，判決如主文。
本案經檢察官賴志盛到庭執行職務。
中    華    民    國    九十二    年      七      月        十六        日
        臺灣彰化地方法院刑事第二庭
                                    法      官  莊  玉  惠
右正本證明與原本無異。
如不服本判決，應於送達後十日內向本院提出上訴狀(須附繕本)。
告訴人或被害人對於判決如有不服具備理由請求檢察官上訴者，其上訴期間之計算係
以檢察官收受判決正本之日期為準。
                                    法院書記官  莊  玉  惠
中    華    民    國    九十二    年      七      月        十七        日
刑法第三百三十九條
意圖為自己或第三人不法之所有，以詐術使人將本人或第三人之物交付者，處五年以
下有期徒刑、拘役或科或併科一千元以下罰金。
以前項方法得財產上不法之利益或使第三人得之者亦同。
前二項之未遂犯罰之。
刑法第三百三十七條
意圖為自己或第三人不法之所有，而侵占遺失物、漂流物或其他離本人所持有之物者
，處五百元以下罰金。
臺灣彰化地方法院刑事裁定                         九十二年度易字第六七三號
    聲 請 人   臺灣彰化地方法院檢察署檢察官
    被    告   乙○○  男  三十七歲（民國○○○年○○月○○日生）
                       住桃園縣桃園市○○里○○○街十三巷七號
                   身分證統一編號：Ｚ000000000號
右列被告因犯詐欺案件，本院於民國九十二年七月十六日所為之判決原本及其正本，
茲發現所載有不符，應裁定更正如左：
    主  文
原判決之正本關於法官「莊玉惠」之記載應更正為「吳俊螢」。
    理  由
一、按刑事判決，其正本與原本不符者，而不影響全案情節與判決本旨者，原審法院
    得以裁定更正之，此觀之民事訴訟法第二百三十二條之規定、司法院大法官會議
    釋字第四十三號解釋意旨及最高法院七十一年度第二次刑事庭會議決議。
二、本件原判決之正本關於法官之記載應更正為如主文所載。
三、爰依刑事訴訟法第二百二十條裁定如主文。
中      華      民      國    九十二    年      七      月     二十八   日
                                    臺灣彰化地方法院刑事第二庭
                                        法      官  吳  俊  螢
右正本證明與原本無異。
如不服本裁定，應於裁定送達後五日內向本院提出抗告狀( 須附繕本 )。
                                        法院書記官  莊  玉  惠
中      華      民      國    九十二    年      七      月     二十九   日


司法院資訊處製作；財團法人民間司法改革基金會備份。
